臺灣高雄地方法院刑事判決　　　　　　　96年度易字第1592號
公　訴　人　臺灣高雄地方法院檢察署檢察官
被　　　告　丁○○
　　　　　　　　　　現於臺灣高雄看守所
　　　　　　戊○○
上列被告2 人因竊盜案件，經檢察官提起公訴（96年度偵字第50
70號），被告2 人於本院準備程序中為有罪之陳述，經本院裁定
依簡式審判程序審理，判決如下：
    主  文
丁○○犯攜帶兇器竊盜罪，累犯，處有期徒刑玖月；又共同犯攜
帶兇器竊盜罪，累犯，處有期徒刑捌月。應執行有期徒刑壹年肆
月。
戊○○共同犯攜帶兇器竊盜罪，處有期徒刑陸月，如易科罰金，
以新臺幣壹仟元折算壹日。
    事  實
一、丁○○於民國93年間因公共危險案件，經本院以93年度簡字
    第3820號判處有期徒刑4 月確定，於93 年11 月30日易科罰
    金執行完畢。詎猶不知悔改，竟意圖為自己不法所有，於95
    年12月2 日晚上11時許，在高雄縣鳥松鄉○○路某處停車場
    ，持其所有客觀上足以對人之生命、身體、安全構成威脅之
    T 字型扳手，破壞丙○○所有車牌號碼E2-8078 號自用小客
    車之門鎖，進入車內後撬開電源鎖發動車輛，得手後供己代
    步之用。另於95年12月4 日凌晨2 時許，復駕駛上開車輛搭
    載戊○○至屏東縣屏東市○○路「中國石油加油站」，並與
    戊○○共同意圖為自己不法所有，基於竊盜之犯意聯絡，由
    丁○○駕車在旁把風接應，戊○○則持上開T 字型扳手，破
    壞甲○○所有車牌號碼S7-9286 號自用小客車之門鎖，進入
    車內後撬開電源鎖發動車輛，得手後隨即逃逸，並由丁○○
    將其所有供其竊盜所用之上開T 字型扳手1 支棄置在愛河內
    。嗣丙○○、甲○○報警處理，警方調閱中國石油加油站內
    監視錄影帶，始循線查獲上情。
二、案經高雄市政府警察局鼓山分局移送臺灣高雄地方法院檢察
    署檢察官偵查起訴。
    理  由
一、本件被告丁○○、戊○○所犯為死刑、無刑徒刑或最輕本刑
    為3 年以上有期徒刑以外之罪，其於準備程序中就被訴犯罪
    事實，為有罪之陳述，經法官告知簡式審判程序之旨，並聽
    取當事人之意見後，依刑事訴訟法第273 條之1 第1 項規定
    ，裁定依簡式審判程序審理，合先指明。
二、上揭犯罪事實，業據被告丁○○、戊○○於本院審理時均坦
    承不諱，核與證人即被害人丙○○、甲○○證述之情節相符
    ，並有車輛尋獲查詢單、車輛竊盜車牌失竊資料個別查詢報
    表- 查詢認可資料各2 份、贓物認領保管單1 紙、贓車認領
    保管單1 紙、監視錄影帶翻拍照片4 張、扣押筆錄、扣押物
    品目錄表各1 份、扣案照片4 張附卷可稽。從而，本案事證
    明確，被告2 人犯行堪予認定，應依法論科。
三、按刑法第321 條第1 項第3 款所謂之兇器，其種類並無限制
    ，凡客觀上足對人之生命、身體、安全構成威脅，具有危險
    性之兇器均屬之（最高法院79年臺上字第5253號著有判例可
    資參照）。本件被告2 人犯罪所持之T 字型扳手1 支，雖未
    扣案，然該T 字型扳手長13公分，材質為鐵製，質地堅硬，
    業據被告丁○○供述（見本院96年5 月25日之審判筆錄第 7
    頁），在卷客觀上顯然足以對人之生命、身體、安全構成威
    脅，具有危險性，乃屬兇器，堪予認定。是核被告丁○○、
    戊○○所為，均係犯刑法第321 條第1 項第3 款之攜帶兇器
    竊盜罪。被告2 人就上開攜帶兇器竊盜犯行，有犯意聯絡及
    行為分擔，應論以共同正犯。被告丁○○所犯上開2 罪間，
    犯意各別，罪名互殊，應分論併罰。另被告丁○○前於93年
    間因公共危險案件，經本院以93年度簡字第3820號判處有期
    徒刑4 月確定，於93年11月30日易科罰金執行完畢，有臺灣
    高等法院被告全國前案紀錄表1 紙附卷可稽，被告丁○○於
    上開有期徒刑執行完畢5 年內，故意再犯本件有期徒刑以上
    之罪，為累犯，應依刑法第47條第1 項規定，加重其刑。爰
    審酌被告2 人均身值壯年，竟不思正當獲取財物，而任意竊
    取被害人丙○○、甲○○之自用小客車，嚴重侵害被害人之
    財產權，且危害社會秩序甚烈，本應嚴懲，惟念渠等所竊取
    之車輛均係供己代步之用，此觀上開失竊車輛均在被告2 人
    住所所在之高雄市鼓山區尋獲，而被害人均未遭勒贖及失竊
    車輛均未遭破壞等情甚明，而與一般竊車集團擄車勒贖及肢
    解出售之惡行迥然不同，惡性非高，且所竊取之車輛均已由
    被害人領回，有贓物認領保管單1 紙、贓車認領保管單1 紙
    在卷可參，另渠等犯後均能坦承犯行，態度良好，又戊○○
    所竊取之車輛僅值新臺幣8 萬元，業據被害人甲○○證述在
    卷（見警卷第10頁），價值不高，及公訴人對被告戊○○具
    體求處有期徒刑6 月等一切情狀，酌情分別量處如主文所示
    之刑，並就被告戊○○所宣告之刑，審酌其家庭經濟狀況及
    職業，諭知易科罰金之折算標準，另就被告丁○○所宣告之
    刑定其應執行之刑，以資儆懲。
四、至被告丁○○所有，供被告2 人持以行竊之T 字型扳手1 支
    ，未據扣案，且已經被告丁○○丟棄在愛河內，經被告丁○○證述在卷（見本院96年5 月25日之審判筆錄第7 頁），則
    事實上應可認定業已滅失，爰不予款宣告沒收，併此敘明。
據上論斷，應依刑事訴訟法第273 條之1 第1 項、第284 條之 1
、第299 條第1 項前段，刑法第28條、第321 條第1 項第3 款、
第47條第1 項、第41條第1 項前段、第51條第5 款，判決如主文
。
本案經檢察官乙○○到庭執行職務。
中　　華　　民　　國　　96　　年　　5 　　月　　31　　日
                  鳳山刑事第一庭      法　官  陳盈吉
以上正本證明與原本無異。
如不服本判決，應於判決送達後10日內，向本院提出上訴狀。
中　　華　　民　　國　　96　　年　　5 　　月　　31　　日
 　　　　　　　　　　　　　　　       書記官  吳俊達
附錄本判決論罪科刑法條：
刑法第321條第1項
犯竊盜罪而有左列情形之一者，處6 月以上、5 年以下有期徒刑
：
    一　於夜間侵入住宅或有人居住之建築物、船艦或隱匿其內
        而犯之者。
    二　毀越門扇、牆垣或其他安全設備而犯之者。
    三　攜帶兇器而犯之者。
    四　結夥三人以上而犯之者。
    五　乘火災、水災或其他災害之際而犯之者。
    六　在車站或埠頭而犯之者。
